【裁判字號】    97,簡上,448
【裁判日期】    971222
【裁判案由】    詐欺
【裁判全文】
臺灣臺北地方法院刑事判決             97年度簡上字第448號
上  訴  人  臺灣臺北地方法院檢察署檢察官
被      告  甲○○
上列上訴人因詐欺案件，不服本院97年度簡字第3659號，中華民
國97年9 月22日第一審刑事簡易判決（聲請簡易判決處刑案號：
97年度偵字第12027 號），提起上訴，本院管轄之第二審合議庭
判決如下：
    主  文
原判決撤銷。
甲○○幫助意圖為自己不法之所有，以詐術使人將本人之物交付
，處拘役貳拾伍日，如易科罰金，以新臺幣壹仟元折算壹日。緩
刑貳年。
    事  實
一、甲○○可知將其所有之金融帳戶提供他人使用，將使該帳戶
    成為詐騙份子用以詐欺他人財物之工具，竟仍基於幫助他人
    遂行詐欺之犯意，於民國97年4 月10日中午12時許，在臺北
    市○○○路與吉林路口，將其於93年間在中國信託商業銀行
    敦北分行（下稱中信銀行）所申設000000000000號帳戶之存
    摺、提款卡等物，以新臺幣（下同）6,000 元之代價，出售
    予不詳之詐騙份子使用。待該詐騙份子取得上開帳戶後，即
    基於為自己不法之所有之意圖，於97年4 月10日，以顯示為
    0000000000號之電話聯絡乙○○，佯稱乙○○因東森購物扣
    款有誤，要求乙○○應按其指示匯款，致乙○○陷於錯誤，
    於同日先自其胞妹潘冠羽之龜山大崗郵局第00000000000000
    號帳戶領出17,000元，再至桃園市○○路389 號中信銀行所
    設置之自動櫃員機前，依對方指示以現金存款之方式，將上
    開領出之17,000元存入甲○○上開帳戶內，復於翌日（即11
    日）凌晨0 時33分29秒起至同日凌晨0 時36分50秒止，再以
    現金存款之方式，先後將20,000元、14,000元、20,000元、
    20,000元、26,000元存入甲○○上開帳戶內，並均遭詐騙份
    子提領一空。嗣乙○○察覺有異而報警處理，始知上情。
二、案經潘珮宇訴由臺北市政府警察局松山分局報告臺灣臺北地
    方法院檢察署檢察官偵查後聲請簡易判決處刑。
    理  由
一、按被告以外之人於審判外之言詞或書面陳述，除法律有規定
    者外，不得作為證據，刑事訴訟法第159 條第1 項定有明文
    ；次按被告以外之人於審判外之陳述，雖不符前4 條之規定
    ，而經當事人於審判程序同意作為證據，法院審酌該言詞陳
    述或書面陳述作成時之情況，認為適當者，亦得為證據；當
    事人、代理人或辯護人於法院調查證據時，知有第159 條第
    1 項不得為證據之情形，而未於言詞辯論終結前聲明異議者
    ，視為有前項之同意；同法第159 條之5 規定甚明。本案認
    定被告甲○○犯罪事實之證據，部分屬於傳聞證據，因公訴
    人及被告對上開傳聞證據之證據能力均不表爭執，本院審酌
    該等言詞陳述作成之情況並無違法或不當情事，因依刑事訴
    訟法第159 條之5 規定，認該等陳述均適合作為證據，合先
    敘明。
二、上揭事實業據被告於本院審理時坦承不諱，核與告訴人潘珮
    宇之指述情節大致相符，且有證人林麗雪證述在卷，並有中
    信銀行000000000000號帳戶交易明細表、龜山大崗郵局0000
    0000000000號交易明細各1 份附卷可稽，被告之自白業有相
    當之補強證據，核與事實相符。綜上，本案事證明確，被告
    犯行洵堪認定，應依法論科。
三、核被告所為，係犯刑法第30條、第339 條第1 項之幫助詐欺
    取財罪。被告幫助他人犯罪為幫助犯，爰依刑法第30條第2
    項之規定，減輕其刑。原審判決以被告罪證明確而予論罪科
    刑，固非無見。惟查，被告於本院審理時已與告訴人達成和
    解，並當庭賠償告訴人90,000元，有本院和解筆錄在卷可查
    ，原審未及審酌被告此部分之犯後態度，尚有未洽。上訴人
    循告訴人之請求，以原審量刑過輕為由，指摘原判決不當，
    雖無理由。惟原判決既有上開未及審酌之處，自應由本院予
    以撤銷改判。
四、爰審酌被告為圖小利，即將金融帳戶出售予他人供作詐騙使
    用，造成他人受害，且無法追查犯罪份子導致犯罪橫行，行
    為確有不該，惟念及被告犯後坦承犯行，與告訴人達成和解
    ，減少告訴人損害，已有悔意等一切情狀，酌情量處如主文
    所示之刑，並諭知易科罰金之折算標準，以示懲儆。又被告
    未曾因故意犯罪受有期徒刑以上刑之宣告，其因一時失慮致
    罹刑典，經此偵、審程序及科刑教訓後，當能知所警惕而無
    再犯之虞，因認前開所宣告之刑，以暫不執行為適當，爰依
    刑法第74條第1 項第1 款規定，併予宣告緩刑2 年，以啟自
    新。
據上論斷，應依刑事訴訟法第455 條之1 第1 項、第3 項、第36
9 條第1 項前段、第364 條、第299 條第1 項前段，刑法第30條
、第339 條第1 項、第41條第1 項前段、第74條第1 項第1 款，
刑法施行法第1 條之1 ，判決如主文。
本案經檢察官孫沛琦到庭執行職務。
中    華    民    國    97    年    12    月    22    日
                  刑事第七庭審判長法  官  高偉文
                                  法  官  林欣苑
                                  法  官  林勇如
上正本證明與原本無異。
不得上訴。
                                  書記官  葉潔如
中    華    民    國    97    年    12    月    22    日
附錄本案論罪科刑法條全文：
中華民國刑法第339 條
意圖為自己或第三人不法之所有，以詐術使人將本人或第三人之
物交付者，處5 年以下有期徒刑、拘役或科或併科1 千元以下罰
金。
以前項方法得財產上不法之利益或使第三人得之者，亦同。
前二項之未遂犯罰之。


司法院資訊處製作；財團法人民間司法改革基金會備份。
